【裁判字號】    99,抗,325
【裁判日期】    990825
【裁判案由】    停止執行
【裁判全文】
臺灣高等法院臺中分院民事裁定           99年度抗字第325號
抗  告  人  行政院國軍退除役官兵輔導委員會福壽山農場
法定代理人  甲○○
上列抗告人與相對人乙○○間停止執行事件，抗告人對於中華民
國99年6月29日臺灣南投地方法院99年度聲字第46號裁定提起抗
告，本院裁定如下：
      主      文
抗告駁回。
抗告程序費用由抗告人負擔。
      理      由
一、按有回復原狀之聲請，或提起再審或異議之訴，或對於和解
    為繼續審判之請求，或提起宣告調解無效之訴、撤銷調解之
    訴、或對於許可強制執行之裁定提起抗告時，法院因必要情
    形，或依聲請定相當並確實擔保，得為停止強制執行之裁定
    。強制執行法第十八條第二項定有明文。本件相對人以其已
    向台灣南投地方法院（下稱南投地院）提起99年度訴字第18
    0號第三人異議之訴（下稱系爭訴訟事件）為由，聲請停止
    該院99年度司執字第4935號執行事件之強制執行程序，經南
    投地院以99年度聲字第46號裁定，參考司法院頒布之各級法
    院辦案期限實施要點規定通常程序審判案件之辦案期限，以
    相對人所提起99年度訴字第180號第三人異議之訴，至判決
    確定所需時間約需5年（含裁判送達、分案、上訴之期間）
    ，估算抗告人因停止執行可能遭受之損害新台幣（下同）4
    萬1580元，准許相對人提供新台幣4萬1580元擔保後停止執
    行。經核相對人就系爭國有土地上地上物，是否為相對人所
    有，有待受理系爭訴訟事件之法院調查審認。相對人為免其
    所有權受無法回復之損害，聲請供擔保，於系爭訴訟事件判
    決確定前應暫時停止系爭地上物之強制執行程序，與強制執
    行法第十八條第二項之規定相符。抗告人提起抗告，雖執：
    相對人主張系爭國有土地上地上物之所有人原為謝志國，嗣
    主張為謝鍾清，再主張為相對人，前後矛盾，是相對人提起
    第三人異議之訴，聲請停止執行，其目的僅在延滯交還國有
    土地，以增加其個人利益，其聲請停止執行，應無理由等語
    ，為其論據。惟查抗告人所陳上開理由，係相對人所提第三
    人異議之訴，有無理由之實體事項爭執，要難以此認無停止
    執行程序之必要。抗告意旨，指摘原裁定為不當，為無理由
    。
二、據上論結，本件抗告為無理由。依強制執行法第三十條之一
    ，民事訴訟法第四百九十五條之一第一項、第四百四十九條
    第一項、第九十五條、第七十八條，裁定如主文。
中    華    民    國    99    年    8     月    25    日
                民事第一庭    審判長法  官  吳火川
                                    法  官  陳繼先
                                    法  官  饒鴻鵬
以上正本係照原本作成。
再為抗告應以適用法規顯有錯誤為理由。
如提起再抗告者應於裁定送達後10日內向本院提出抗告理由狀（
須按照他造人數附具繕本）並繳納抗告裁判費新臺幣1,000元，
同時委任律師或具有律師資格之關係人為代理人。
                                    書記官  康孝慈
中    華    民    國    99    年    8     月    25    日

司法院資訊處製作；財團法人民間司法改革基金會備份。
